# 求助陈版和各位老师子公司股权增加合并问题

提问人：vidrosalie 时间：2019-11-28 06:30:15
陈版 & 各位老师，
A 公司 1 月份首次收购 B 公司 60% 股权，对价 1800w （按成本法计入长投，60%股权对应账面净资产 400w，确认商誉1400w 9 月份再次接受原股东转让10% 股权，对价 300w, 该时点10% 股权对应账面净资产 30w
请问第二次收购 10% 股权如何编写会计分录？是否还需要确认商誉? 两次收购时点 B公司账面净资产差异大，是否要调整长投、资本公积？
另外，10%股权对应的1-9月份的归母、少数股东权益、损益是否要调整？
谢谢各位老师

回答人：chenyiwei
首先要明确 9 月内收购 10% 股权的交易和此前 1 月收购 60% 的交易是否为一揽子交易。如果不是一揽子交易（作为一个整体筹划，互为前提和条件，旨在实现同一商业目的），则第二次收购 10%股权构成一项独立的收购少数股权交易，在个别报表层面确认长期股权投资成本，合并报表层面按权益性交易原则处理。
如果两次收购构成一揽子交易的，则情况更加复杂，需要更进一步的信息方可分析。